【裁判字號】    98,簡上,31
【裁判日期】    980619
【裁判案由】    過失傷害
【裁判全文】
臺灣臺南地方法院刑事判決              98年度簡上字第31號
上  訴  人
即  被  告  己○○
選任辯護人  甲○○
上列上訴人即被告因業務過失傷害案件，不服本院97年度簡字第
3286號中華民國97年12月31日第一審簡易判決（聲請簡易判決處
刑書案號：97年度調偵字第758號），提起上訴，本院管轄之第
二審合議庭判決如下：
    主  文
上訴駁回。
己○○緩刑貳年。
    事 實 及 理 由
一、本案經本院審理結果，認第一審判決以上訴人即被告己○○
    觸犯刑法第284條第2項之業務過失傷害罪，依刑事訴訟法第
    449條第2項、第454條第2項，刑法第41條第1項前段，刑法
    施行法第1條之1，判處被告有期徒刑陸月，並諭知如易科罰
    金，以新臺幣1000元折算1日，其認事用法及量刑均無不當
    ，應予維持。本件事實及理由欄，除應於理由欄內增載「被
    告於本院審理中自白犯罪事實」外，餘均引用第一審判決書
    記載之事實、證據及理由（如附件）。
二、被告己○○上訴意旨雖指摘原審判決不當，陳稱：伊確實遵
    循其所提出之「經濟部水利署第六河川局轄區中央排水水防
    道路維護工程施工計畫書」與相關之道路交通標誌標線號誌
    設置規則，指示工人在瀝青堆旁擺放三角錐及警示燈。並且
    ，於警示燈擺放當時，運作正常，然於上訴人己○○及施工
    人員離開後，該警示燈始因不明原因故障，此乃非上訴人所
    能有預見。況且，若於擺放當時即發現有無法亮燈之情事，
    則依一般常理而言，上訴人應會另再擺放其他運作正常之閃
    爍燈號警示設備，非一般故障設備。上訴人雖係該工地負責
    人，因所擺放之警示燈於伊及施工人員離開施工地點後，始
    發生不明原因而故障，導致告訴人乙○○因騎乘機車撞及瀝
    青堆後受傷，故上訴人確已善盡注意義務而不免本件傷害之
    發生，本案尚難謂被告有何過失存在。自不宜以業務過失傷
    害罪論處，原審率爾遽為不利於上訴人之認定，尚有未洽云
    云。查，被告即上訴人己○○雖於準備程序中聲請傳喚證人
    戊○○與丙○○等人為證，但於言詞辯論期日，竟全部捨棄
    。此外，即未再提出足以證明其上訴理由之相關證據，其空
    言提起上訴，為無理由，應予駁回。末查被告前未曾受有期
    徒刑以上刑之宣告，有臺灣高等法院被告前案紀錄表在卷可
    按，且已與被害人乙○○就民事賠償，達成和解，有本院98
    年度訴字第251號侵權行為損害賠償事件之和解筆錄影本附
    卷足憑。其因一時思慮未周，致罹此罪名，坦承犯罪，尚有
    悔意，經此起訴審判科刑，已足促其警惕，信無再犯之虞，
    本院認上開宣告之刑，以暫不執行為適當，爰併宣告緩刑2
    年，以啟自新。
據上論斷，應依刑事訴訟法第455條之1第1項、第3項、第368條
、第373條，刑法第74條第1款，判決如主文。
本案經檢察官丁○○到庭執行職務。
中    華    民    國    98    年    6    月    19    日
            刑事第十二庭   審判長法  官  蘇義洲
                                 法  官  黃瑪玲
                                 法  官  朱中和
以上正本證明與原本無異。
不得上訴。
                                 書記官  黃秋萍
中    華    民    國    98    年    6    月    19    日
附錄本案論罪科刑法條全文：
中華民國刑法第284條第2項
因過失傷害人者，處6月以下有期徒刑、拘役或5百元以下罰金，
致重傷者，處1年以下有期徒刑、拘役或5百元以下罰金。
從事業務之人，因業務上之過失傷害人者，處1年以下有期徒刑
、拘役或1千元以下罰金，致重傷者，處3年以下有期徒刑、拘役
或2千元以下罰金。


司法院資訊處製作；財團法人民間司法改革基金會備份。
